臺灣彰化地方法院刑事判決　　　　　　　 94年度易字第937號
公　訴　人　臺灣彰化地方法院檢察署檢察官
被　　　告　戊○○
上列被告因詐欺等案件，經檢察官提起公訴（94年度偵字第4845
、4950、5223、5394號），及移送併辦（94年度偵字第5835、
6019號），本院合議庭裁定由受命法官獨任進行簡式審判程序判
決如下：
    主  文
戊○○連續意圖為自己不法之所有，以詐術使人將本人之物交付
，處有期徒刑壹年貳月；又依法逮捕之人脫逃，未遂，處有期徒
刑肆月。應執行有期徒刑壹年伍月。
    事實及理由
一犯罪事實：
  (一)戊○○因缺錢花用，竟基於意圖為自己不法所有之概括犯意
    ，自民國94年4月18日起，至94年6月14日止，連續於附表所
    示之時地，對附表所示之人，以附表所示之詐術，使彼等陷
    於錯誤，而交付財物得手。嗣於94年6月11日，經警循線查
    獲附表編號1、3、4、5、6之犯行；再於94年6月16日，經警
    循線查獲附表編號7之犯行；復於94年6月16日，經警循線查
    獲附表編號2、9、10之犯行；又於94年7月22日，經警循線
    查獲附表編號8之犯行。
  (二)戊○○明知其於94年7月7日晚上10時15分許，因涉嫌強盜案
    件，經警持臺灣彰化地方法院檢察署檢察官核發之拘票執行
    拘提到案並解送該署後，自伊時起已為依法逮捕之人，該署
    檢察官並於翌日即94年7月8日下午5時許向本院聲請羈押，
    經本院裁定准許，暫置於候審室以待解送臺灣彰化看守所執
    行羈押。詎戊○○竟另行起意，並基於脫逃之犯意，趁機取
    出事先夾藏惟所有權不詳之腳鐐鑰匙1式2把，先解開左腳腳
    鐐後，欲再解開右腳腳鐐，而著手脫逃，旋為本院法警黃新
    村發現，當場制止，始未得逞，並扣得上開鑰匙。
  (三)案經己○○、甲○○、丁○○、丙○○、癸○○、辛○○訴
    由彰化縣警察局溪湖分局報告臺灣彰化地方法院檢察署檢察
    官偵查起訴，及本院移送同署檢察官偵查起訴，與庚○○訴
    由彰化縣警察局溪湖分局報告同署檢察官偵查移送併辦。
二證據：
  (一)被告戊○○於本院坦承不諱之自白（本院卷第32頁）。
  (二)告訴人己○○、甲○○、丁○○、丙○○、癸○○、辛○○
    、庚○○及被害人乙○○、子○○、壬○○於警詢中之指訴
    ，與證人施純生、黃新村於警詢、檢察官偵查中之證述（第
    4845號偵查卷第10至20頁、第4950號偵查卷第10至14頁、第
    5223號偵查卷第11至15頁、第5394號偵查卷第26至27頁、第
    5835號偵查卷第11至13頁、第6019號偵查卷第11至12頁）。
  (三)扣案之腳鐐鑰匙1式2把（第5394號偵查卷第14頁）。
  (四)卷附之拘票、拘提報告書（本院卷第35、36頁）。
三按刑法第161條第1項所謂依法逮捕之人，係指身體自由遭受合
  法之拘束，但尚未收禁於一定處所之人而言，依刑事訴訟法之
  規定而受拘提之刑事被告即屬之。核被告所為，係犯10次刑法
  第339條第1項之詐欺取財罪，及1次刑法第161條第4項、第1項
  脫逃未遂罪。被告先後多次詐欺取財行為，時間緊接、犯罪構
  成要件相同，顯係基於概括犯意為之，應依刑法第56條連續犯
  規定論以一罪，並加重其刑。被告所犯上開二罪，犯意各別，
  行為不同，罪名互異，應分論併罰。被告已著手於脫逃行為之
  實施，而未至離去拘禁處所之結果，為未遂犯，應依刑法第26
  條前段減輕其刑。公訴人就被告連續詐欺取財犯行，雖僅就附
  表編號1、3至7、9至10部分提起公訴，然檢察官就犯罪事實之
  一部提起公訴者，其效力及於全部，此為刑事訴訟法第267條
  所明定，附表編號2、8之詐欺取財犯行，與前揭論罪科刑之業
  經起訴部分，有連續犯關係，已如前述，本院自應就屬於裁判
  上一罪之附表編號2、8部分一併加以裁判。爰審酌被告所犯已
  造成他人財產上之損失，及破壞國家司法權之適正行使，且至
  今未賠償附表所示告訴人、被害人，惟詐欺取財金額非鉅，於
  本院審理中坦承犯行，態度良好及其他一切情狀，分別量處如
  主文所示之刑，並定應執行刑，以資懲儆。扣案之腳鐐鑰匙1
  式2把不能證明為被告所有，不符法定沒收要件，自無從宣告
  沒收。
四如不服本判決，得於判決送達後10日內向本院提出上訴狀，上
  訴於上級法院（應附繕本，勿逕向上級法院提出上訴狀）。
據上論斷，應依刑事訴訟法第273條之1第1項、第299條第1項前
段，刑法第56條、第339條第1項、第161條第4項、第1項、第26
條前段、第51條第5款，罰金罰鍰提高標準條例第1條前段，判決
如主文。
本案經檢察官高如應到庭執行職務。
中　　華　　民　　國　　94　　年　　9 　　月　　22　　日
                  刑事第二庭    法  官  廖政勝
以上正本證明與原本無異。
中　　華　　民　　國　　94　　年　　9 　　月　　22　　日
                                書記官  呂雅惠
附表：
┌──┬────┬────┬────┬───┬────┐
│編號│犯罪時間│犯罪地點│施用詐術│被害人│詐得財物│
├──┼────┼────┼────┼───┼────┤
│1　 │94年4月 │彰化縣溪│謊稱係何│乙○○│新臺幣  │
│　　│18日中午│湖鎮湳底│澤焜同事│　　　│（下同）│
│　　│12 時許 │路102 號│之子，以│　　　│1000元　│
│　　│　      │　　　　│修理機車│　　　│　　　　│
│　　│　　　　│　　　　│為由，詐│　　　│　　　　│
│    │　　　　│　　　　│取現金。│      │        │
├──┼────┼────┼────┼───┼────┤
│2　 │94年6月3│彰化縣溪│謊稱係溪│庚○○│1500元　│
│　　│日下午1 │湖鎮湳底│湖鎮民代│　　　│　　　　│
│　　│時50分許│路62之7 │表乙○○│　　　│　　　　│
│　　│　      │號      │之子，以│　　　│　　　　│
│　　│　　　　│　　　　│修理機車│　　　│　　　　│
│　　│　　　　│　　　　│為由，詐│　　　│　　　　│
│　　│　　　　│　　　　│取現金。│　　　│　　　　│
├──┼────┼────┼────┼───┼────┤
│3　 │94年6月3│彰化縣溪│謊稱係溪│己○○│1500元　│
│　　│日下午4 │湖鎮湳底│湖鎮民代│　　　│　　　　│
│　　│時許　　│路61號　│表乙○○│　　　│　　　　│
│　　│　　　　│　　　　│之子，以│　　　│　　　　│
│　　│　　　　│　　　　│修理機車│　　　│　　　　│
│　　│　　　　│　　　　│為由，詐│　　　│　　　　│
│　　│　　　　│　　　　│取現金。│　　　│　　　　│
├──┼────┼────┼────┼───┼────┤
│4　 │94年6月5│彰化縣溪│同上　　│甲○○│1500元　│
│　　│日下午5 │湖鎮湳底│　　　　│　　　│　　　　│
│　　│時許　　│路2號　 │　　　　│　　　│　　　　│
├──┼────┼────┼────┼───┼────┤
│5　 │94年6月6│彰化縣溪│同上　　│丁○○│2000元　│
│　　│日下午2 │湖鎮湳底│　　　　│　　　│　　　　│
│　　│時許　　│路69號　│　　　　│　　　│　　　　│
├──┼────┼────┼────┼───┼────┤
│6　 │94年6月8│彰化縣溪│同上　　│丙○○│1100元　│
│　　│日下午2 │湖鎮湳底│　　　　│　　　│　　　　│
│　　│時許　　│路74號　│　　　　│　　　│　　　　│
├──┼────┼────┼────┼───┼────┤
│7　 │94年6月 │彰化縣溪│謊稱係該│癸○○│2000元　│
│　　│11日上午│湖鎮崙子│鎮大庭庭│　　　│　　　　│
│　　│11時許　│腳路忠覺│里里長施│　　　│　　　　│
│　　│　　　　│巷8號　 │純生之子│　　　│　　　　│
│　　│　　　　│　　　　│，以修理│　　　│　　　　│
│　　│　　　　│　　　　│腳踏車為│　　　│　　　　│
│　　│　　　　│　　　　│由，詐取│　　　│　　　　│
│　　│　　　　│　　　　│現金。  │　　　│　　　　│
├──┼────┼────┼────┼───┼────┤
│8　 │94年6月 │彰化縣埔│謊稱係顏│子○○│1000元　│
│　　│13日下午│鹽鄉埔打│傳利友人│　　　│　　　　│
│　　│5時許   │路109號 │「海濱」│　　　│　　　　│
│　　│　　    │　      │之子，以│　　　│　　　　│
│　　│　　　　│　　　　│修理汽車│　　　│　　　　│
│　　│　　　　│　　　　│為由，詐│　　　│　　　　│
│　　│　　　　│　　　　│取現金。│　　　│　　　　│
├──┼────┼────┼────┼───┼────┤
│9　 │94年6月 │彰化縣埔│謊稱係蔡│壬○○│2000元　│
│　　│14日上午│鹽鄉埔打│陳謹友人│　　　│　　　　│
│　　│9時許   │路108號 │「海濱」│　　　│　　　　│
│　　│　　    │之1　　 │之子，以│　　　│　　　　│
│　　│　　　　│　　　　│修理汽車│　　　│　　　　│
│　　│　　　　│　　　　│及加油為│　　　│　　　　│
│　　│　　　　│　　　　│由，詐取│　　　│　　　　│
│　　│　　　　│　　　　│現金。  │　　　│　　　　│
├──┼────┼────┼────┼───┼────┤
│10  │94年6月 │彰化縣埔│同上　　│辛○○│1500元　│
│　　│14日下午│鹽鄉埔打│　　　　│　　　│　　　　│
│　　│5時許   │路64號　│　　　　│　　　│　　　　│
└──┴────┴────┴────┴───┴────┘
附錄本案論罪科刑法條全文：
刑法第161條第1項、第4項
依法逮捕、拘禁之人脫逃者，處1年以下有期徒刑。
前三項之未遂犯，罰之。
刑法第339條第1項
意圖為自己或第三人不法之所有，以詐術使人將本人或第三人之
物交付者，處5年以下有期徒刑、拘役或科或併科1千元以下罰金
。
